【裁判字號】    98,台上,2293
【裁判日期】    980430
【裁判案由】    違反毒品危害防制條例
【裁判全文】
最高法院刑事判決            九十八年度台上字第二二九三號
上  訴  人  甲○○
                    號2樓（另案
上列上訴人因違反毒品危害防制條例案件，不服台灣高等法院中
華民國九十八年二月十七日第二審判決（九十八年度上訴字第六
三七號，起訴案號：台灣新竹地方法院檢察署九十七年度毒偵字
第二一六０、二一三四號），提起上訴，本院判決如下：
    主  文
上訴駁回。
    理  由
按刑事訴訟法第三百七十七條規定，上訴於第三審法院，非以判
決違背法令為理由，不得為之。是提起第三審上訴，應以原判決
違背法令為理由，係屬法定要件。如果上訴理由書狀並未依據卷
內訴訟資料，具體指摘原判決不適用何種法則或如何適用不當，
或所指摘原判決違法情事，顯與法律規定得為第三審上訴理由之
違法情形，不相適合時，均應認其上訴為違背法律上之程式，予
以駁回。本件原判決以不服地方法院之第一審判決而上訴者，應
向管轄第二審之高等法院為之。而第二審上訴書狀應敘述具體理
由；第二審法院認為上訴書狀未敘述理由者，應以判決駁回之，
刑事訴訟法第三百六十一條第一項、第二項、第三百六十七條前
段分別定有明文。上訴人甲○○就其施用第一級毒品案件提起第
二審上訴，於上訴書狀中僅略稱：伊認伊所犯施用第一級毒品二
罪，其各處有期徒刑七月，定應執行刑應為有期徒刑一年，方符
合比例云云。按數罪併罰有二裁判以上，究應如何酌定應執行之
刑，依刑法第五十一條規定之範圍內，係屬法院自由裁量之事項
。苟其已考量被告犯罪之一切情狀，而未逾越法律規定之內、外
部界限，即不得任意指為違法。第一審判決已審酌說明海洛因戕
害身心甚鉅，上訴人竟無視法律之禁止而施用，其經觀察勒戒後
仍未戒除毒癮，顯見上訴人之自制力薄弱，惟考量其犯後坦承犯
行，態度尚可等一切情狀，就上訴人所犯施用第一級毒品二罪，
各量處有期徒刑七月，並於各刑中最長期以上及各刑合併之刑期
以下，定上訴人應執行刑為有期徒刑一年一月，於法並無違誤。
上訴人並未依據卷內既有訴訟資料，具體指出原判決有何採證認
事、用法或量刑等，足以影響判決本旨之不當或違法，其漫事指
摘並非有據，因認其上訴違背法定要件，而不經言詞辯論，逕以
判決駁回，已詳敘憑以認定之理由。從形式上觀察，並無違背法
令之處。上訴意旨泛稱：如上訴人所犯施用毒品二罪係由不同之
法官判決，大部分法官於定應執行刑時均會就二罪減有期徒刑二
月，而定應執行刑為有期徒刑一年，乃原判決稱伊提起第二審上
訴未敘述具體理由，於法有違云云。其對於原判決究竟如何違背
法令，並未依據卷內訴訟資料具體指及，其上訴自屬違背法律上
之程式，應予駁回。
據上論結，應依刑事訴訟法第三百九十五條前段，判決如主文。
中    華    民    國  九十八  年    四    月   三十   日
                      最高法院刑事第一庭
                          審判長法官  董  明  霈
                                法官  林  茂  雄
                                法官  張  祺  祥
                                法官  吳  昆  仁
                                法官  蘇  振  堂
      本件正本證明與原本無異
                                      書  記  官
中    華    民    國  九十八  年    五    月    六    日
                                                Ａ


司法院資訊處製作；財團法人民間司法改革基金會備份。
